臺灣高等法院臺中分院刑事裁定
110年度聲字第2190號
聲  請  人  臺灣高等檢察署臺中檢察分署檢察官     
受  刑  人  胡廷禎



上列聲請人因受刑人數罪併罰有二裁判以上，聲請定其應執行之
刑（聲請案號：110 年度執聲字第1016號），本院裁定如下：
    主  文
胡廷禎因犯如附表所示各罪所處之刑，有期徒刑部分應執行有期
徒刑肆年陸月。
    理  由
一、聲請意旨略以：受刑人胡廷禎（下稱受刑人）因加重詐欺等
    數罪，先後經判決確定如附表。應依刑法第53條、第51條第
    5 款規定，定其應執行之刑，爰依刑事訴訟法第477 條第1 
    項聲請裁定等語。
二、按裁判確定前犯數罪者，併合處罰之；數罪併罰，有二裁判
    以上者，依第51條之規定，定其應執行之刑，刑法第50條第
    1 項本文、第53條定有明文。又數罪併罰，分別宣告其罪之
    刑，如宣告多數有期徒刑者，於各刑中之最長期以上，各刑
    合併之刑期以下，定其刑期；但不得逾30年，刑法第51條第
    5 款亦有明文。次按法律上屬於自由裁量事項，尚非概無法
    律性之拘束，在法律上有其外部界限及內部界限。前者法律
    之具體規定，使法院得以具體選擇為適當裁判，此為自由裁
    量之外部界限。後者法院為自由裁量時，應考量法律之目的
    ，法律秩序之理念所在，此為自由裁量之內部界限。法院為
    裁判時，二者均不得有所踰越。在數罪併罰而有二裁判以上
    ，應定其應執行刑之案件，法院所為刑之酌定，固屬自由裁
    量事項，然對於法律之內、外部界限，仍均應受其拘束（最
    高法院94年度台非字第21號判決意旨參照）。
三、經查：
　㈠受刑人因犯加重詐欺等罪，經臺灣彰化地方法院、臺灣臺中
    地方法院及本院分別判處如附表所示之刑，均經分別確定在
    案，有各該刑事判決及臺灣高等法院被告前案紀錄表在卷可
    稽。茲檢察官向本院聲請定其應執行之刑，本院審核認聲請
    為正當，應定其應執行之刑。
  ㈡受刑人所犯如附表編號1 至12均係三人以上共同犯詐欺取財
    罪共33罪，罪名大致相同，犯罪動機、手段雷同，均係侵害
    他人財產法益之犯罪（惟被害人不同），犯罪時間集中於10
    7 年9月，甚為接近。又受刑人所犯如附表編號1 至5 所示
    之8 罪曾定應執行有期徒刑3 年7 月確定（本院109 年度聲
    字第2561號刑事裁定）；如附表編號6 至12 所示之25罪曾
    定應執行有期徒刑4 年確定（本院110 年度金上訴字第645
    號刑事判決）。參照前揭所述，本院就編號1 至12所示各罪
    再定應執行之有期徒刑，應予審酌前開裁判內、外部界限之
    範圍，並斟酌受刑人前述犯罪行為之不法及罪責程度、各罪
    之關聯性、犯罪情節、次數及行為態樣、數罪所反應受刑人
    之人格特性與傾向、對受刑人施以矯正之必要性等，就其所
    犯前揭各罪為整體非難評價，定其應執行刑如主文所示。
據上論斷，應依刑事訴訟法第477 條第1 項，刑法第53條、第51
條第5 款，裁定如主文。
中　　華　　民　　國　　110 　年　　8 　　月　　30　　日
　　　　　　刑事第八庭　審判長法　官　林  清  鈞
                              法　官  黃  小  琴
                              法　官  郭  瑞  祥
以上正本證明與原本無異。
如不服本裁定，得於收受送達5日內向本院提出抗告書狀 (須附
繕本)。因疫情而遲誤不變期間，得向法院聲請回復原狀。
                              書記官  賴  淵  瀛 
　　　　　　　　　　　　　　　
中　　華　　民　　國　　110 　年　　8 　　月　　30　　日
附表：受刑人胡廷禎定其應執行之刑案件一覽表
 編　　　　　號  1 2 3  罪　　　　　名  三人以上共同冒用公務員名義詐欺取財 三人以上共同詐欺取財 三人以上共同詐欺取財  宣　　告　　刑  有期徒刑1 年2 月 有期徒刑1 年2 月 （共2 罪） 有期徒刑1 年1 月 （共3 罪）   編號1 至5 曾經本院109 年度聲字第2561號裁定應執行有期徒刑3 年7 月    犯　罪　日　期  詐騙、匯款、提款時間： 107 年9 月25日　 詐騙、匯款、提款時間： 107 年9 月25日 詐騙、匯款、提款時間： 107 年9 月20日、28日 偵查（自訴）機關年   度   案   號  臺灣彰化地方檢察署107年度偵字第12605號 臺灣彰化地方檢察署107年度偵字第12605號 臺灣臺中地方檢察署106年度偵字第14088號 最　後　　事 實 審 法　　院 臺灣彰化地方法院 臺灣彰化地方法院 臺灣臺中地方法院  案　　號 108年度訴字第1240號 108年度訴字第1240號 108年度金訴字第155號  判決日期 109 年2 月19日　 109 年2 月19日　 108 年12月26日　 確　 定　　判　 決 法　　院 臺灣彰化地方法院 臺灣彰化地方法院 臺灣臺中地方法院  案　　號 108年度訴字第1240號 108年度訴字第1240號 108年度金訴字第155號  判　　決確定日期 109 年4 月2 日 109 年4 月2 日 109 年5 月11日 是否為得易科罰金、社會勞動之案件  否 否 否 備註  臺灣彰化地方檢察署109年度執字第2334號 臺灣彰化地方檢察署109年度執字第2334號 臺灣臺中地方檢察署109年度執字第7533號 
附表：受刑人胡廷禎定其應執行之刑案件一覽表
 編　　　　　號  4 5 6  罪　　　　　名  三人以上共同詐欺取財 三人以上共同詐欺取財 三人以上共同詐欺取財  宣　　告　　刑  有期徒刑1 年1 月 有期徒刑1 年3 月  有期徒刑1 年1 月 （共8罪）   編號1 至5 曾經本院109 年度聲字第2561號裁定應執行有期徒刑3 年7 月  編號6 至12曾定應執行有期徒刑4 年  犯　罪　日　期  詐騙、匯款時間： 107 年9 月21日　 提款時間： 107 年9 月21日至22日 （聲請意旨未記載　22日）　 詐騙、匯款時間： 107 年9 月17日至18日 提款時間： 107 年9 月18日 詐騙時間： 107 年9 月11日至30日 提款時間： 107 年9 月18日至20日、27日、30日 （聲請意旨未記載　11日） 偵查（自訴）機關年   度   案   號  臺灣臺中地方檢察署 107年度偵字第27826、28780號、108年度偵字第2985、5252號 臺灣臺中地方檢察署 107年度偵字第27826、28780號、108年度偵字第2985、5252號 臺灣臺中地方檢察署108年度偵字第542、2985、5237、5252、5733、9272、11437號；臺灣彰化地方檢察署107年度偵字第 12605號 最　後　　事 實 審 法　　院 臺灣高等法院臺中分院 臺灣高等法院臺中分院 臺灣高等法院臺中分院  案　　號 109年度上更一字 第36號 109年度上更一字 第36號 110年度金上訴字 第645號  判決日期 109 年5 月27日　 109 年5 月27日　 110 年6 月2 日　 確　 定　　判　 決 法　　院 臺灣高等法院臺中分院 臺灣高等法院臺中分院 臺灣高等法院臺中分院  案　　號 109年度上更一字 第36號 109年度上更一字 第36號 110年度金上訴字 第645號  判　　決確定日期 109 年6 月29日 109 年6 月29日 110 年7 月5 日 是否為得易科罰金、社會勞動之案件  否 否 否 備註  臺灣臺中地方檢察署109年度執字第9949號 臺灣臺中地方檢察署109年度執字第9949號 臺灣臺中地方檢察署110年度執字第10235號 
附表：受刑人胡廷禎定其應執行之刑案件一覽表
 編　　　　　號  7 8 9  罪　　　　　名  三人以上共同詐欺取財 三人以上共同詐欺取財 三人以上共同詐欺取財  宣　　告　　刑  有期徒刑1 年2 月（共5 罪） 有期徒刑1 年3 月 （共3 罪） 有期徒刑1 年5 月（共3 罪）   編號6 至12曾定應執行有期徒刑4 年    犯　罪　日　期  詐騙、匯款時間： 107 年9 月11日、18日、25日至27日 提款時間： 107 年9 月18日、26日至27日 （聲請意旨未記載11日、25日） 詐騙、匯款、提款時間： 107 年9 月19日、28日 詐騙、匯款時間： 107 年9 月20日至21日、25日至26日、28日至29日 提款時間： 107 年9 月21日、25日、28日至29日 （聲請意旨未記載29日） 偵查（自訴）機關年   度   案   號  臺灣臺中地方檢察署108年度偵字第542、2985、5237、5252、5733、9272、11437號；臺灣彰化地方檢察署107年度偵字第 12605號 臺灣臺中地方檢察署108年度偵字第542、2985、5237、5252、5733、9272、11437號；臺灣彰化地方檢察署107年度偵字第 12605號 臺灣臺中地方檢察署108年度偵字第542、2985、5237、5252、5733、9272、11437號；臺灣彰化地方檢察署107年度偵字第 12605號 最　後　　事 實 審 法　　院 臺灣高等法院臺中分院 臺灣高等法院臺中分院 臺灣高等法院臺中分院  案　　號 110年度金上訴字 第645號 110年度金上訴字 第645號 110年度金上訴字 第645號  判決日期 110 年6 月2 日 110 年6 月2 日 110 年6 月2 日　 確　 定　　判　 決 法　　院 臺灣高等法院臺中分院 臺灣高等法院臺中分院 臺灣高等法院臺中分院  案　　號 110年度金上訴字 第645號 110年度金上訴字 第645號 110年度金上訴字 第645號  判　　決確定日期 110 年7 月5 日 110 年7 月5 日 110 年7 月5 日 是否為得易科罰金、社會勞動之案件  否 否 否 備註  臺灣臺中地方檢察署110年度執字第10235號 臺灣臺中地方檢察署110年度執字第10235號 臺灣臺中地方檢察署110年度執字第10235號 
附表：受刑人胡廷禎定其應執行之刑案件一覽表
 編　　　　　號  10 11 12  罪　　　　　名  三人以上共同詐欺取財 三人以上共同詐欺取財 三人以上共同詐欺取財  宣　　告　　刑  有期徒刑1 年6 月（共2 罪） 有期徒刑1 年4 月 （共3 罪） 有期徒刑1 年7 月   編號6 至12曾定應執行有期徒刑4 年    犯　罪　日　期  詐騙、匯款、提款時間： 107 年9 月26日至28日 詐騙、匯款、提款時間： 107 年9 月19日、26日至27日 詐騙、匯款時間： 107 年9 月21日 提款時間： 107 年9 月21日至22日 （聲請意旨未記載22日） 偵查（自訴）機關年   度   案   號  臺灣臺中地方檢察署108年度偵字第542、2985、5237、5252、5733、9272、11437號；臺灣彰化地方檢察署107年度偵字第 12605號 臺灣臺中地方檢察署108年度偵字第542、2985、5237、5252、5733、9272、11437號；臺灣彰化地方檢察署107年度偵字第 12605號 臺灣臺中地方檢察署108年度偵字第542、2985、5237、5252、5733、9272、11437號；臺灣彰化地方檢察署107年度偵字第 12605號 最　後　　事 實 審 法　　院 臺灣高等法院臺中分院 臺灣高等法院臺中分院 臺灣高等法院臺中分院  案　　號 110年度金上訴字 第645號 110年度金上訴字 第645號 110年度金上訴字 第645號  判決日期 110 年6 月2 日 110 年6 月2 日 110 年6 月2 日　 確　 定　　判　 決 法　　院 臺灣高等法院臺中分院 臺灣高等法院臺中分院 臺灣高等法院臺中分院  案　　號 110年度金上訴字 第645號 110年度金上訴字 第645號 110年度金上訴字 第645號  判　　決確定日期 110 年7 月5 日 110 年7 月5 日 110 年7 月5 日 是否為得易科罰金、社會勞動之案件  否 否 否 備註  臺灣臺中地方檢察署110年度執字第10235號 臺灣臺中地方檢察署110年度執字第10235號 臺灣臺中地方檢察署110年度執字第10235號